臺灣雲林地方法院刑事判決　　　　　　　 94年度訴字第171號
公　訴　人　台灣雲林地方法院檢察署檢察官
被　　　告　丙　○　男　52歲.
選任辯護人　乙○○　律師
上列被告因違反毒品危害防制條例案件，經檢察官提起公訴（93
年度毒偵字第1630號、94年度毒偵字第104 號）及移送併辦（93
年度偵字第1031號），本院判決如下：
    主  文
丙○連續施用第一級毒品，累犯，處有期徒刑捌月，扣案之第一
級毒品海洛因拾壹包（其中拾包合計淨重捌點零貳公克，另
壹包驗餘淨重貳點壹壹克），均沒收銷燬之，扣案之注射針
筒支、斜削吸管壹支及毒品檢驗試劑貳個，均沒收；又連續施
用第二級毒品，累犯，處有期徒刑伍月，扣案之第二級毒品甲基
安非他命包（合計驗餘淨重壹零肆點貳捌克），均沒收銷燬之
。應執行有期徒刑壹年。扣案之第一級毒品海洛因拾壹包（其中
拾包合計淨重捌點零貳公克，另壹包驗餘淨重貳點壹壹
克）及第二級毒品甲基安非他命包（合計驗餘淨重壹零肆點貳
捌克），均沒收銷燬之，扣案之注射針筒支、斜削吸管壹支及
毒品檢驗試劑貳個，均沒收。
    事  實
一、丙○前於民國90年間，因傷害案件，經法院判處有期徒刑4
    月確定，甫於90年12月25日易科罰金執行完畢。其曾因施用
    毒品案件，經觀察、勒戒後，認無繼續施用毒品之傾向，業
    經臺灣雲林地方法院檢察署檢察官於88年4 月19日，以87年
    度偵字第5961號不起訴處分確定。詎其仍不思悔改，於5 年
    內復基於施用第一級毒品之概括犯意，自88年4 月14日勒戒
    出所後某日起，至93年11月16日13時許止，連續在雲林縣水
    林鄉瓊埔村12鄰103 之1 號住處，以將毒品海洛因摻入香菸
    內點燃吸食之方式，或以將毒品海洛因置於注射針筒內，再
    施打皮下或血管之方式，施用第一級毒品海洛因多次；另基
    於施用第二級毒品之概括犯意，自88年4 月14日勒戒出所後
    某日起，至93年11月16日採尿前96小時內某時止，連續在前
    開住所，以將毒品甲基安非他命置於玻璃球內，用火燒烤產
    生白色煙霧而吸食之方式，施用第二級毒品安非他命多次。
    嗣於(一)93年9 月13日19時30分許，為警於台北市松山區松山
    機場，查獲丙○持有第一級毒品海洛因9 包（合計淨重337.
    92公克）、第二級毒品甲基安非他命3 包（合計驗餘淨重10
    4.28克，其中2 包有第四級毒品先驅原料「麻黃」成分）
    、及被告所有，且供施用第一級毒品海洛因使用之器具注射
    針筒2 支、毒品檢驗試劑2 個，並於同日經其同意採尿送驗
    ，檢出「毒品嗎啡及安非他命」陽性反應；於同日23時40分
    許，員警將丙○以現行犯移送臺灣臺北地方法院檢察署偵訊
    ，為該署法警在丙○身上，查獲第一級毒品海洛因1 包（驗
    餘淨重2.3131克）；(二)93年11月16日16時許，經警持本院核
    發之搜索票，在前開被告住處內，查獲丙○持有海洛因1 包
    （淨重0.10公克）、及被告所有，且供施用第一級毒品海洛
    因使用之器具注射針筒、斜削吸管各1 支，並於同日經其同
    意採尿送驗，檢出「毒品嗎啡及安非他命」陽性反應，始悉
    上情。
二、案經內政部警政署航空警察局台北分局及嘉義縣警察局移送
    臺灣雲林地方法院檢察署檢察官偵查起訴。
    理  由
一、訊據被告丙○坦承於93年9 月13日採尿前72小時內某時起，
    至93年11月16日13時許止，有施用第一級毒品海洛因；於93
    年9 月13日採尿前96小時內某時起，至93年11月16日採尿前
    96小時內某時止，有施用施用第二級毒品甲基安非他命，並
    分別於93年9 月13日19時30分許及93年11月16日16時許，為
    警查獲等情，惟否認有何違反毒品危害防制條例等犯行。辯
    稱：其自88年勒戒出所後，便未再施用毒品，直到93年9 月
    13日遭警查獲前，才再施用毒品，距勒戒出所之日已逾5 年
    ，本件應諭知公訴不受理，並再次觀察、勒戒云云（詳本院
    卷35、60頁）。然查，被告先於警詢自承：我是在84年8 月
    間，因患有口腔癌才開始施打海洛因止痛，現在是口腔癌2
    期，所以每天都要施打海洛因止痛。最近一次是在93年11月
    16日13時許，在家裡房內用…我因口腔癌施用海洛因，但施
    用海洛因會造成便秘，所以又吸食安非他命來通便等語（詳
    警卷(二)1、3頁）；於檢察官訊問時供稱：我自勒戒出所後，
    因為有口腔癌，化療沒有用，我就吸毒止痛，是在88年起再
    施用毒品…我罹患口腔癌已經好幾年了，我是不得已才吸毒
    止痛等語（毒偵卷(二)10頁）；又於檢察官訊問時供稱：（問
    ：你買這些毒品作何用？）我因為口腔癌，自己服用…（問
    ：最近有無施用毒品？）有。我因為病，每天都要施用…我
    因為口腔癌，2個小時不食用，會很痛等語（詳毒偵卷(三)6、
    7 頁）；於本院供稱：施用甲基安非他命可以幫助排便等語
    （詳本院卷60頁），並有檢驗呈「嗎啡陽性、甲基安非他命
    陽性」之嘉義縣衛生局煙毒尿液檢驗成績書及臺灣檢驗科技
    股份有限公司濫用藥物尿液檢驗報告各2 紙在卷可稽。而扣
    案之第一級毒品海洛因11包（其中10包合計淨重338.02公克
    ，另1 包驗餘淨重2.3131克），分送法務部調查局及憲兵司
    令部刑事鑑識中心鑑定結果，確認均含「第一級第六項毒品
    海洛因成分」，屬第一級毒品，有該局鑑定通知書2 紙及該
    中心鑑驗通知書1 紙附卷可稽；又扣案之第二級毒品甲基安
    非他命3 包（合計驗餘淨重104.28克），經送內政部警政署
    刑事警察局鑑定結果，確認「有甲基安非他命成分」，屬第
    二級毒品，有該局鑑驗通知書1 紙附卷可稽。是以，被告自
    88年8 月間起，因罹患口腔癌，自認需每2 小時吸毒止痛，
    直至2 次遭警查獲時，均仍繼續施用毒品海洛因及甲基安非
    他命之事實，至為明確。足認被告自白與事實相符，應可採
    信。至於被告於本院辯稱：其自勒戒所出後，至93年9 月13
    日遭警查獲前，才再施用毒品云云，與事實不符，顯係為適
    用毒品危害防制條例第20條第3 項規定之辯詞，自非可採。
    又被告前因施用毒品案件，經觀察、勒戒，認無繼續施用毒
    品之傾向，由檢察官不起訴處分確定等情，有前述不起訴處
    分書及臺灣高等法院被告前案紀錄表等件在卷可參。本件事
    證明確，被告犯行，堪以認定。
二、核被告所為，係犯毒品危害防制條例第10條第1 項之施用第
    一級及同條第2 項之施用第二級毒品罪。被告持有第一、二
    級毒品進而施用，其持有之低度行為，為施用之高度行為吸
    收，不另論罪。又被告先後多次施用第一級、第二級毒品犯
    行，時間緊接，各所犯罪名相同，顯係分別出於概括犯意反
    覆為之，為連續犯，應依刑法第56條規定，以一罪論，並加
    重其刑。公訴人移送併辦部分，與本案被告93年9 月13日19
    時30分許，為警查獲之事實相同，屬於單純一罪，為事實上
    同一案件，本院自應一併審理，附予敘明。其所犯施用第一
    級毒品及施用第二級毒品2 罪間，犯意各別，行為互殊，應
    分論併罰。被告前於90年間，因傷害案件，經法院判處有期
    徒刑4 月確定，甫於90年12月25日易科罰金執行完畢，有臺
    灣高等法院被告前案紀錄表在卷可稽。茲被告於有期徒刑執
    行完畢後，5 年內，再犯本件有期徒刑以上之罪，為累犯，
    應依刑法第47條規定，遞加重其刑。爰審酌被告經觀察、勒
    戒後，仍未戒絕毒癮，及本案犯行遭警查獲後，自動到院接
    受審判，暨犯後坦承犯行等一切情狀，量處如主文所示之刑
    ，併定其應執行之刑。扣案之第一級毒品海洛因11包（其中
    10包合計淨重338.02公克，另1 包驗餘淨重2.3131克），及
    第二級毒品甲基安非他命3 包（合計驗餘淨重104.28克），
    屬查獲之毒品，不問屬於犯人與否，均依毒品危害防制條例
    第18條第1 項前段，宣告沒收銷燬之。至扣案之注射針筒3
    支、斜削吸管1 支及毒品檢驗試劑2 個，為被告所有，且供
    施用第一級毒品海洛因使用，已據被告供明在卷（詳警卷(二)
    1 頁，毒偵卷(二)10頁），應依刑法第38條第1 項第2 款規定
    ，宣告沒收之。
據上論斷，應依刑事訴訟法第299 條第1 項前段，毒品危害防制
條例第10條第1 項、第2 項、第18條第1 項前段，刑法第11條前
段、第56條、第51條第5 款、第47條、第38條第1 項第2 款，判
決如主文。
本案經檢察官甲○○到庭執行職務
中　　華　　民　　國　　94　　年　　7 　　月　　29　　日
                  刑事第二庭    審判長法  官  林輝煌
                                      法  官  李明鴻
                                      法  官  柯志民
以上正本證明與原本無異。
如不服本判決，應於判決送達後10日內，向本院提出上訴狀。
                                      書記官　魏輝碩
中　　華　　民　　國　　94　　年　　7 　　月　　29　　日
論罪之法條全文：
毒品危害防制條例第10條
施用第一級毒品者，處六月以上五年以下有期徒刑。
施用第二級毒品者，處三年以下有期徒刑。
